臺灣高等法院刑事裁定　　　　　　　　 96年度聲再字第217號
再審聲請人
即受判決人　甲○○
上列再審聲請人因贓物等案件，對於本院94年度上訴字第3611
號，中華民國96年4月27日第二審確定判決（起訴案號：臺灣板
橋地方法院檢察署85年度偵字第7294、11467號，及移送併辦案
號：臺灣基隆地方法院檢察署94年度偵緝字第220號），聲請再
審，本院裁定如下：
    主  文
再審之聲請駁回。
    理  由
一、聲請意旨略稱：緣聲請人即受判決人甲○○前後向彭孟郎收
    購二批機車，收購第一批機車時，彭孟郎有提出台北市政府
    環境保護局之證明文件，於第二次收購時，雖未再提出證明
    文件，惟聲請人主觀上認為第2次收購之55輛機車數量仍在
    前次證明文件所列數量範圍內，佐以證人陳國能、陳儀水、
    陳武政亦證稱彭孟郎於渠等搬運機車前已告知該批機車來源
    為合法等語，可知聲請人於收購時確實不知該批機車是贓物
    。又聲請人向彭孟郎收購第一批機車時係以每台新台幣（下
    同）1萬2千元之價格收購，本件反以1萬3千元收購，益徵收
    購該機車時確非明知其為贓車。何況，對於該批機車之價值
    ，彭孟郎指稱該批車輛係7、8成新，然一般機車之新車市價
    多在4、5萬元之間，倘有7、8成新，其價值至少亦在3萬元
    上下，與被害人等所稱其機車價值約在2萬至3萬元不等不符
    ，且與經驗法則有違。綜上，彭孟郎並未告知第2批收購之
    機車為來路不明之贓車，且平均收購價每輛1萬3千元為合理
    價格，原判決未說明何以不採信陳儀水、陳武政所為有利於
    聲請人之證述，反執上開與經驗法則有違之價格認定聲請人
    係以低購收購，並據此推論聲請人明知該批機車係贓物云云
    ，自有未當，爰依刑事訴訟法第421條規定聲請再審云云。
二、按不得上訴於第三審法院之案件，其經第二審確定之有罪判
    決，如就足生影響於判決之重要證據漏未審酌者，固得依刑
    事訴訟法第421條之規定聲請再審，惟該條所謂「足生影響
    於判決之重要證據漏未審酌」者，係指該證據未經法院予以
    調查，致於該確定判決中漏未加以審認，而該證據如經審酌
    ，則足生影響於該判決之結果，應為被告有利之判決而言。
    如當事人所提出之證據，縱加以審酌，仍不足以生影響於該
    判決結果者，或法院已加以調查，本於經驗法則、論理法則
    而為證據之取捨，不採為被告有利之認定者，則均不得據為
    再審之理由。又所謂重要證據，必須依該證據已足認定受判
    決人應受無罪、免訴、或輕於原審所認定之罪名方可，如不
    足以推翻原審所認定罪刑之證據，即非足生影響於原判決之
    重要證據。
三、經查：
  (一)聲請人固主張台北市政府環境保護局84年7月24日北市環
    總字第23100號函，可認聲請人主觀上認為收購機車數量在
    此函所列範圍內而無贓物認識云云。然原確定判決對於該函
    並無法作為本件收購機車來源合法之證明文件，並認縱參考
    該函所附之機車單據換算，聲請人收購之合法廢棄機車每輛
    平均單價不過3000元左右，本件卻以每輛平均13000元收購
    ，豈可能不知此批購入者非報廢之廢機車，顯見並無聲請人
    所稱漏未審究情事。而本件機車之價格，若依被害人所陳每
    輛市價大約值2萬元至3萬元，聲請人以13000元之購入價格
    ，已低於一般行情，證人陳國能、陳儀水、陳武政之證述何
    以不能為聲請人有利證明之理由，原確定判決理由均已論敘
    甚詳，足徵聲請人所稱原確定判決漏未審酌上揭事證云云，
    顯屬無據。
  (二)另聲請人指出尚有機車領據，可知本批機車中有價格在2萬
    元以下者，然聲請人既係一次購入55輛機車，該批機車每輛
    市場價格多在2萬元至3萬元之間，即使有數台價格低於2萬
    元，以55輛機車之市值總計，聲請人以每台低於2萬元甚多
    之1萬3000元購入，仍顯然低於市價甚多。
  (三)綜上，聲請意旨所指各節，或不足以影響原確定判決關於有
    罪之結論，或業經原確定判決說明取捨之理由，依上開說明
    ，自非屬重要證據漏未審酌，故聲請人聲請本件再審，為無
    理由，應予駁回。
據上論斷，應依刑事訴訟法第434條第1項，裁定如主文。
中　　華　　民　　國　　96　　年　　5 　　月　　31　　日
　　　　　　　　　刑事第二庭審判長法　官  呂丹玉
　　　　　　　　　　　　　　　　  法　官  王詠寰
　　　　　　　　　　　　　　　　  法　官  林恆吉
以上正本證明與原本無異。
不得抗告。
                                  書記官  劉文美
中　　華　　民　　國　　96　　年　　5 　　月　　31　　日
